---
title: "SA24204178 包用户指南"
author: "Ran Deng"
date: "`r Sys.Date()`"
output:
  rmarkdown::html_vignette:
    toc: true
    toc_depth: 2
vignette: >
  %\VignetteIndexEntry{SA24204178 Package User Guide}
  %\VignetteEngine{knitr::rmarkdown}
  %\VignetteEncoding{UTF-8}
---
# 背景与介绍

  广义估计方程（GEE）是一种常用于分析相关数据的方法，特别适用于纵向数据或簇群研究设计。在拟合 GEE 模型时，通常需要比较不同的模型，以确定哪个模型在拟合度和复杂性之间提供最佳平衡。  
  像 AIC 和 BIC 这样的模型选择准则广泛用于比较统计模型。然而，由于 GEE 模型采用准似然方法，这些准则并不直接适用于 GEE 模型。QIC 和 QAIC 是 AIC 的类比和扩展，专门用于 GEE 模型，通过考虑模型拟合度和参数数量，帮助比较不同的 GEE 模型。
  
QIC（Quasi-likelihood under the Independence model Criterion）
  QIC 是用于GEE模型的准似然信息准则，旨在评估和比较不同GEE模型的拟合优度。它类似于AIC（Akaike Information Criterion），但专门针对GEE模型的准似然估计进行了调整。QIC的计算考虑了模型的复杂度（参数数量）和拟合优度（准似然值），有助于选择最佳的模型。

QAIC（Quasi-Akaike Information Criterion）
  QAIC 是对AIC的扩展，适用于准似然估计的模型，如GEE或GLM模型。它不仅考虑了模型的拟合优度和复杂度，还包括了小样本量的修正。

# 函数概述

本包包含以下四个主要函数：

1. **`calculate_QAIC_cpp`**：基于C++的函数，用于计算GEE模型的QAIC。
2. **`calculate_QIC_cpp`**：基于C++的函数，用于计算GEE模型的QIC。
3. **`calculate_QAIC_R`**：R函数，用于计算GEE或GLM模型的QAIC。
4. **`calculate_QIC_R`**：R函数，用于计算GEE模型的QIC。

# 数学计算公式

QIC（Quasi-likelihood under the Independence model Criterion）的计算公式如下：

\[
\text{QIC} = -2 \cdot \text{log-likelihood} + 2 \cdot k
\]

其中：

- \( \text{log-likelihood} \)：拟合模型的准似然。
- \( k \)：模型参数的数量。

QAIC（Quasi-Akaike Information Criterion）的计算公式如下：

\[
\text{QAIC} = -2 \cdot \text{Quasi-likelihood} + 2 \cdot k + \frac{2 \cdot k \cdot (k + 1)}{n - k - 1}
\]

其中，
\begin{itemize}
  \item \( k \) 是模型参数的数量，
  \item \( n \) 是样本量。
\end{itemize}

较低的 QIC 和 QAIC 值表示模型拟合较好，同时考虑了模型复杂性。

# 安装

  要使用 `calculate_QIC_R` 函数, `calculate_QIC_cpp` 函数，`calculate_QAIC_R` 函数和 `calculate_QAIC_cpp` 函数，请确保已安装并加载了 `SA24204178` 包以及必要的依赖包 `geepack` 和 `Rcpp`。（该函数依赖于 `geepack` 包来拟合 GEE 模型。）

# QIC函数的定义与示例

## 简介

  本示例文档展示了如何使用 `SA24204178` 包中的 `calculate_QIC_R` 函数和`calculate_QIC_cpp` 函数，来计算拟合的广义估计方程（GEE）模型的独立性模型准则（QIC）。QIC 类似于 AIC 和 BIC，用于模型比较。

```{r setup, include=FALSE}
knitr::opts_chunk$set(echo = TRUE)
#' @import Rcpp
#' @import geepack
library(SA24204178)
library(Rcpp)
library(geepack)
```

## 函数定义

calculate_QIC_R 的函数算法如下：
```{r,eval=FALSE}
calculate_QIC_R <- function(gee_model) {
  
  # 检查输入模型是否为geeglm对象（来自geepack包的拟合模型）
  if (!inherits(gee_model, "geeglm")) {
    stop("模型必须是来自geepack包的拟合geeglm对象。")  # 如果输入不正确，则显示错误消息
  }
  
  # 提取模型的分布族（例如，高斯分布、二项分布、泊松分布）
  family <- gee_model$family$family
  
  # 根据模型的分布族计算准似然值
  if (family == "gaussian") {
    # 对于高斯分布，计算正态分布的对数似然值
    sigma <- sqrt(summary(gee_model)$geese$scale$estimate) # 残差的标准误差
    n <- length(gee_model$residuals)  # 观测数
    logLikQ <- - (n / 2) * (log(2 * pi) + log(sigma^2)) - sum(gee_model$residuals^2) / (2 * sigma^2)  # 高斯分布的对数似然值
  } else if (family == "binomial") {
    # 对于二项分布，计算二元结果的对数似然值
    mu <- gee_model$fitted.values  # 拟合值（概率）
    y <- gee_model$y  # 实际二元结果
    epsilon <- 1e-15  # 防止log(0)错误的小值
    mu <- pmin(pmax(mu, epsilon), 1 - epsilon)  # 限制mu值，防止log(0)
    logLikQ <- sum(y * log(mu) + (1 - y) * log(1 - mu))  # 二项分布的对数似然值
  } else if (family == "poisson") {
    # 对于泊松分布，计算计数数据的对数似然值
    mu <- gee_model$fitted.values  # 拟合值（计数的均值）
    y <- gee_model$y  # 实际计数数据
    epsilon <- 1e-15  # 防止log(0)错误的小值
    mu <- pmax(mu, epsilon)  # 限制mu值，防止log(0)
    logLikQ <- sum(y * log(mu) - mu - lgamma(y + 1))  # 泊松分布的对数似然值
  } else {
    stop("此分布族的QIC计算尚未实现。")  # 如果是未实现的分布族，停止执行
  }
  
  # 提取模型的参数数量（自由度）
  k <- length(coef(gee_model))  # 模型中的参数数量
  
  # 计算QIC: QIC = -2 * 对数似然值 + 2 * 参数数量
  QIC <- -2 * logLikQ + 2 * k
  
  # 返回计算得到的QIC值
  return(QIC)
}
```

calculate_QIC_cpp 的函数算法如下：
```{r,eval=FALSE}
double calculate_QIC_cpp(List gee_model) {
    
    // 检查gee_model对象是否包含必要的组件（family、fitted.values、y、residuals、coefficients）
    if (!gee_model.containsElementNamed("family") || 
        !gee_model.containsElementNamed("fitted.values") || 
        !gee_model.containsElementNamed("y") || 
        !gee_model.containsElementNamed("residuals") || 
        !gee_model.containsElementNamed("coefficients")) {
      stop("模型对象必须包含 'family'、'fitted.values'、'y'、'residuals' 和 'coefficients' 元素。");
    }
    
    // 提取模型的分布族、拟合值、残差和响应变量（y）
    List family = gee_model["family"];               // 分布族对象（高斯、二项、泊松等）
    String family_name = as<String>(family["family"]); // 分布族名称（例如，"gaussian"、"binomial"、"poisson"）
    
    NumericVector fitted_values = gee_model["fitted.values"];  // 拟合模型值（预测值）
    NumericVector y = gee_model["y"];                          // 实际结果值
    NumericVector residuals = gee_model["residuals"];          // 模型残差
    
    double logLikQ = 0.0;        // 初始化对数似然值的变量
    R_xlen_t n = residuals.size(); // 观测数
    double epsilon = 1e-15;       // 防止log(0)错误的小值
    
    // 根据模型分布族类型进行QIC计算
    if (family_name == "gaussian") {
        // 对于高斯分布（正态分布）
        List geese = gee_model["geese"];
        if (!geese.containsElementNamed("gamma")) {
            stop("geese对象必须包含'scale'。");
        }
        double gamma = geese["gamma"];  
        double sigma = sqrt(gamma); // 残差的标准误差
        // 高斯模型的对数似然值计算
        logLikQ = - (n / 2.0) * (log(2 * M_PI) + log(sigma * sigma)) - sum(residuals * residuals) / (2.0 * sigma * sigma);
        
    } else if (family_name == "binomial") {
        // 对于二项分布（逻辑回归）
        // 防止log(0)，通过将拟合值裁剪在epsilon和1 - epsilon之间
        fitted_values = pmin(pmax(fitted_values, epsilon), 1 - epsilon);  
        // 二项模型的对数似然值计算
        logLikQ = sum(y * log(fitted_values) + (1 - y) * log(1 - fitted_values));
        
    } else if (family_name == "poisson") {
        // 对于泊松分布（计数数据）
        // 防止log(0)，确保拟合值大于epsilon
        fitted_values = pmax(fitted_values, epsilon);  
        // 泊松模型的对数似然值计算
        logLikQ = sum(y * log(fitted_values) - fitted_values - lgamma(y + 1));
        
    } else {
        // 如果模型分布族不支持，停止执行
        stop("该分布族的QIC计算尚未实现。");
    }
    
    // 模型中的参数数量（系数）
    NumericVector coefficients = gee_model["coefficients"]; // 提取系数作为NumericVector
    int k = coefficients.size();  // 获取模型参数的数量
    
    // 计算QIC: QIC = -2 * 对数似然值 + 2 * 参数数量
    double QIC = -2.0 * logLikQ + 2.0 * k;
    
    // 返回计算得到的QIC值
    return QIC;
}
```

## 示例

以下是如何使用 calculate_QIC_R 函数计算不同族类型的 GEE 模型的 QIC 值的示例：高斯族、二项族和泊松族。

### 示例 1：高斯族（正态分布）

```{r}
# 模拟一些数据
set.seed(123)
mydata <- data.frame(
  id = rep(1:50, each = 5),
  x1 = rnorm(250),
  x2 = rnorm(250),
  y = rnorm(250)
)

# 拟合一个高斯族的 GEE 模型
fit_gaussian <- geeglm(
  y ~ x1 + x2, 
  family = gaussian, 
  data = mydata, 
  id = id, 
  corstr = "exchangeable"
)

# 计算 QIC
qic_gaussian_r <- calculate_QIC_R(fit_gaussian)
print(qic_gaussian_r)
qic_gaussian_cpp<- calculate_QIC_cpp(fit_gaussian)
print(qic_gaussian_cpp)
```

### 示例 2：二项族（用于二元结果的逻辑回归）

```{r}
# 模拟一些二项型结果数据
set.seed(456)
mydata_binomial <- data.frame(
  id = rep(1:50, each = 5),
  x1 = rnorm(250),
  x2 = rnorm(250),
  y = rbinom(250, 1, 0.5)
)

# 拟合一个二项族的 GEE 模型
fit_binomial <- geeglm(
  y ~ x1 + x2, 
  family = binomial, 
  data = mydata_binomial, 
  id = id, 
  corstr = "exchangeable"
)

# 计算 QIC
qic_binomial_r <- calculate_QIC_R(fit_binomial)
print(qic_binomial_r)
qic_binomial_cpp <- calculate_QIC_cpp(fit_binomial)
print(qic_binomial_cpp)
```

### 示例 3：泊松族（计数数据）

```{r}
# 模拟一些计数数据
set.seed(789)
mydata_poisson <- data.frame(
  id = rep(1:50, each = 5),
  x1 = rnorm(250),
  x2 = rnorm(250),
  y = rpois(250, lambda = 2)
)

# 拟合一个泊松族的 GEE 模型
fit_poisson <- geeglm(
  y ~ x1 + x2, 
  family = poisson, 
  data = mydata_poisson, 
  id = id, 
  corstr = "exchangeable"
)

# 计算 QIC
qic_poisson_r <- calculate_QIC_R(fit_poisson)
print(qic_poisson_r)
qic_poisson_cpp <- calculate_QIC_cpp(fit_poisson)
print(qic_poisson_cpp)
```


# QAIC函数的定义与示例

## 简介

  本示例文档展示了如何使用 SA24204178 包中的 calculate_QAIC_R 函数和 calculate_QAIC_cpp 函数，来计算拟合广义估计方程（GEE）模型的准似然Akaike信息准则（QAIC）。QAIC 是一种类似于 AIC 和 BIC 的模型选择准则，专门用于比较 GEE 模型（样本较小时）的拟合优度。

## 函数定义

calculate_QAIC_R的函数算法如下：
```{r,eval=FALSE}
calculate_QAIC_R <- function(model) {
  
  # 检查输入模型是否为geeglm对象（来自geepack包的拟合模型）
  # 或者是glm对象（来自stats包的拟合模型）
  if (!inherits(model, "geeglm") && !inherits(model, "glm")) {
    stop("模型必须是已拟合的'geeglm'或'glm'对象。")  # 如果输入不正确，则显示错误消息
  }
  
  # 提取模型的分布族（例如，高斯分布、二项分布、泊松分布）
  family <- model$family$family
  
  # 提取拟合值和响应变量
  fitted_values <- model$fitted.values  # 获取拟合值（预测值）
  y <- model$y  # 实际响应变量（观测结果）
  residuals <- y - fitted_values  # 计算残差（观测值 - 预测值）
  n <- length(y)  # 样本大小（观测数量）
  
  # 根据模型的分布族计算准似然值
  if (family == "gaussian") {
    # 对于高斯分布（正态分布），计算准似然值
    sigma <- sqrt(summary(model)$geese$scale$estimate)  # 从模型的scale估计中提取标准误差
    # 计算高斯数据的准似然值
    quasi_likelihood <- - (n / 2) * (log(2 * pi) + log(sigma^2)) - sum(residuals^2) / (2 * sigma^2)
  } else if (family == "binomial") {
    # 对于二项分布（例如，逻辑回归），计算准似然值
    mu <- fitted_values  # 拟合值代表概率
    epsilon <- 1e-15  # 防止log(0)错误的小值
    mu <- pmin(pmax(mu, epsilon), 1 - epsilon)  # 限制mu值，防止log(0)
    # 计算二项数据的准似然值
    quasi_likelihood <- sum(y * log(mu) + (1 - y) * log(1 - mu))  # 二项分布的对数似然值
  } else if (family == "poisson") {
    # 对于泊松分布（计数数据），计算准似然值
    mu <- fitted_values  # 拟合值代表期望计数
    epsilon <- 1e-15  # 防止log(0)错误的小值
    mu <- pmax(mu, epsilon)  # 限制mu值，防止log(0)
    # 计算泊松数据的准似然值
    quasi_likelihood <- sum(y * log(mu) - mu - lgamma(y + 1))  # 泊松分布的对数似然值
  } else {
    stop("此分布族的QAIC计算尚未实现。")  # 如果不支持该分布族，停止执行
  }
  
  # 获取模型中的参数数量（k）（自由度）
  k <- length(coef(model))  # 模型中的参数数量（系数）
  
  # 使用以下公式计算QAIC：
  # QAIC = -2 * 准似然值 + 2 * k + (2 * k * (k + 1)) / (n - k - 1)
  #   - 其中：
  #     - 准似然值是模型的似然估计
  #     - k是模型参数的数量
  #     - n是样本大小
  QAIC <- -2 * quasi_likelihood + 2 * k + (2 * k * (k + 1)) / (n - k - 1)
  
  # 返回计算得到的QAIC值
  return(QAIC)
}
```

calculate_QAIC_cpp的函数算法如下：
```{r,eval=FALSE}
double calculate_QAIC_cpp(List gee_model) {
   
   // 检查gee_model对象是否包含必要的组件（family、fitted.values、y、residuals、coefficients）
   if (!gee_model.containsElementNamed("family") || 
       !gee_model.containsElementNamed("fitted.values") || 
       !gee_model.containsElementNamed("y") || 
       !gee_model.containsElementNamed("residuals") || 
       !gee_model.containsElementNamed("coefficients")) {
       stop("模型对象必须包含 'family'、'fitted.values'、'y'、'residuals' 和 'coefficients' 元素。");
   }
   
   // 提取模型的分布族、拟合值、残差和响应变量（y）
   List family = gee_model["family"];               // 分布族对象（高斯、二项、泊松等）
   String family_name = as<String>(family["family"]); // 分布族名称（例如，"gaussian"、"binomial"、"poisson"）
   
   NumericVector fitted_values = gee_model["fitted.values"];  // 拟合模型值（预测值）
   NumericVector y = gee_model["y"];                          // 实际结果值
   NumericVector residuals = gee_model["residuals"];          // 模型残差
   
   double logLikQ = 0.0;        // 初始化对数似然值的变量
   R_xlen_t n = residuals.size(); // 观测数
   double epsilon = 1e-15;       // 防止log(0)错误的小值
   
   // 根据模型的分布族类型计算准似然值
   if (family_name == "gaussian") {
     // 对于高斯分布（正态分布）
     List geese = gee_model["geese"];
     if (!geese.containsElementNamed("gamma")) {
       stop("geese对象必须包含'gama'。");
     }
     double gamma = geese["gamma"];  
     double sigma = sqrt(gamma);  // 残差的标准误差
     // 高斯模型的准似然值计算
     logLikQ = - (n / 2.0) * (log(2 * M_PI) + log(sigma * sigma)) - sum(residuals * residuals) / (2.0 * sigma * sigma);
     
   } else if (family_name == "binomial") {
     // 对于二项分布（逻辑回归）
     // 防止log(0)，通过将拟合值裁剪在epsilon和1 - epsilon之间
     fitted_values = pmin(pmax(fitted_values, epsilon), 1 - epsilon);  
     // 二项模型的准似然值计算
     logLikQ = sum(y * log(fitted_values) + (1 - y) * log(1 - fitted_values));
     
   } else if (family_name == "poisson") {
     // 对于泊松分布（计数数据）
     // 防止log(0)，确保拟合值大于epsilon
     fitted_values = pmax(fitted_values, epsilon);  
     // 泊松模型的准似然值计算
     logLikQ = sum(y * log(fitted_values) - fitted_values - lgamma(y + 1));
     
   } else {
     // 如果模型的分布族不受支持，停止执行
     stop("该分布族的QAIC计算尚未实现。");
   }
   
   // 获取模型中的参数数量（k）（自由度）
   NumericVector coefficients = gee_model["coefficients"]; // 提取系数作为NumericVector
   int k = coefficients.size();  // 获取模型参数的数量
   
   // 计算QAIC: QAIC = -2 * 准似然值 + 2 * 参数数量 + (2 * k * (k + 1)) / (n - k - 1)
   double QAIC = -2.0 * logLikQ + 2.0 * k + (2.0 * k * (k + 1)) / (n - k - 1);
   
   // 返回计算得到的QAIC值
   return QAIC;
}
```

## 示例
以下是如何使用 `calculate_QAIC_R` 和 `calculate_QAIC_cpp` 函数计算不同族类型的 GEE 模型的 QAIC 值的示例：高斯族、二项族和泊松族。为了演示清晰，示例中使用了较小的样本量。

### 示例 1：高斯族（正态分布）
```{r}
# 模拟一些数据
set.seed(12)
mydata_small_gaussian <- data.frame(
  id = rep(1:10, each = 5),
  x1 = rnorm(50),
  x2 = rnorm(50),
  y = rnorm(50)
)

# 拟合一个高斯族的 GEE 模型
fit_gaussian_small <- geeglm(
  y ~ x1 + x2, 
  family = gaussian, 
  data = mydata_small_gaussian, 
  id = id, 
  corstr = "exchangeable"
)

# 计算 QAIC
qaic_gaussian_r_small <- calculate_QAIC_R(fit_gaussian_small)
print(qaic_gaussian_r_small)

qaic_gaussian_cpp_small <- calculate_QAIC_cpp(fit_gaussian_small)
print(qaic_gaussian_cpp_small)
```

### 示例 2：二项族（用于二元结果的逻辑回归）
```{r}
# 模拟一些二项型结果数据
set.seed(456)
mydata_small_binomial <- data.frame(
  id = rep(1:10, each = 5),
  x1 = rnorm(50),
  x2 = rnorm(50),
  y = rbinom(50, 1, 0.5)
)

# 拟合一个二项族的 GEE 模型
fit_binomial_small <- geeglm(
  y ~ x1 + x2, 
  family = binomial, 
  data = mydata_small_binomial, 
  id = id, 
  corstr = "exchangeable"
)

# 计算 QAIC
qaic_binomial_r_small <- calculate_QAIC_R(fit_binomial_small)
print(qaic_binomial_r_small)

qaic_binomial_cpp_small <- calculate_QAIC_cpp(fit_binomial_small)
print(qaic_binomial_cpp_small)
```

### 示例 3：泊松族（计数数据）
```{r}
# 模拟一些计数数据
set.seed(789)
mydata_small_poisson <- data.frame(
  id = rep(1:10, each = 5),
  x1 = rnorm(50),
  x2 = rnorm(50),
  y = rpois(50, lambda = 2)
)

# 拟合一个泊松族的 GEE 模型
fit_poisson_small <- geeglm(
  y ~ x1 + x2, 
  family = poisson, 
  data = mydata_small_poisson, 
  id = id, 
  corstr = "exchangeable"
)

# 计算 QAIC
qaic_poisson_r_small <- calculate_QAIC_R(fit_poisson_small)
print(qaic_poisson_r_small)

qaic_poisson_cpp_small <- calculate_QAIC_cpp(fit_poisson_small)
print(qaic_poisson_cpp_small)
```


# 结论

## 解释
  QIC 和 QAIC 值提供了模型比较的依据：
  较低的 QIC 和 QAIC 值：表示模型拟合较好，相对于其复杂性。
  较高的 QIC 和 QAIC 值：表示拟合较差或模型过于复杂。
  在比较多个 GEE 模型时，选择 QIC 或 QAIC 值最低的模型。

## 限制
  函数目前仅支持高斯族、二项族和泊松族。如果尝试使用其他族，将会导致错误。
  QIC 和 QAIC 都基于准似然框架，可能不适用于所有类型的数据或模型。

# 总结
  SA24204178 包提供了便捷的工具来计算GEE模型的QIC和QAIC，帮助用户进行模型选择和比较。通过结合R和C++的高效计算，用户可以轻松评估不同模型的拟合优度和复杂度，从而选择最优的统计模型。